【裁判字號】    90,易,1806
【裁判日期】    901008
【裁判案由】    竊盜
【裁判全文】
臺灣板橋地方法院刑事判決                          九十年度易字第一八六號
    公  訴  人  臺灣板橋地方法院檢察署檢察官
    被      告  乙○○
右列被告因竊盜案件，經檢察官提起公訴（九十年度偵字第五九六號），本院判決如
左：
    主  文
乙○○竊盜，處罰金玖佰元，如易服勞役，以參佰元折算壹日。
    事  實
一、乙○○疑似罹患精神分裂症，為精神耗弱之人，基於竊盜之犯意，並意圖為自己
    不法之所有，於民國八十九年十二月二十一日十時五十八分許，在臺北縣永和市
    ○○路四六巷五六號地下一樓之遠東愛買吉安量販店永和店內，趁該店店員不注
    意之際，將該店販售價值新台幣（下同）四百九十九元之高梁酒乙瓶藏置於大衣
    口袋而竊取之，得手後，另持高梁酒乙瓶至櫃檯結帳。嗣經該店店員萬孟婷發覺
    乙○○交付之一千元紙鈔係偽造（行使偽造紙幣部分業經臺灣板橋地方法院檢察
    署檢察官為不起訴處分確定），旋即通報該店組長甲○○，經甲○○會同保全人
    員攔下乙○○，並在其大衣口袋起出上開失竊之高梁酒乙瓶，始查知上情。
二、案經臺北縣警察局永和分局移送臺灣板橋地方法院檢察署檢察官偵查起訴。
    理  由
一、被告乙○○經合法傳喚未於審判期日到庭，惟其於本院調查時固對於上揭時地，
    將價值四百九十九元之高梁酒乙瓶置放於大衣口袋後，另持高梁酒乙瓶至櫃檯結
    帳，因交付店員之一千元紙鈔係偽造，經該店店員與保全人員攔下，並在其大衣
    口袋起出高梁酒乙瓶等情直承不諱，惟否認有何竊盜之犯行，並辯稱：結帳時，
    店員表示伊交付之紙鈔係偽造，伊不相信，店員即要求伊將紙鈔送至銀行鑑定，
    然店員竟將紙鈔撕毀，一時之間遺忘口袋內尚有乙瓶高梁酒云云。惟查：右揭犯
    罪事實，業據被告於警訊時坦承不諱（詳臺北縣警察局永和分局刑事案件偵查卷
    宗第一頁反面，下簡稱警訊卷宗），核與遠東愛買吉安量販店永和店組長甲○○
    於警偵訊證述之情節相符（詳警訊卷宗第三頁反面、偵查卷宗第十二頁反面），
    並有該證人出具之贓物認領保管單及統一發票各乙紙在卷可稽（附於警訊卷宗第
    八頁、第九頁），再倘被告確欲購買該瓶高梁酒，何以其於結帳時未一併交付店
    員，反藏放於大衣口袋內？俱證被告所辯顯係事後卸責之詞，諉不足採，本件事
    證明確，被告犯行洵堪認定，應依法論科。
二、核被告所為，係犯刑法第三百二十條第一項之竊盜罪。又查被告疑似罹患精神分
    裂症，於犯案時之精神狀態已達精神耗弱之程度，有馬偕紀念醫院九十年九月六
    日馬院醫精字第九○一三六五號函檢送之精神鑑定報告書在卷可稽，併依同法第
    十九條第二項之規定減輕其刑。爰審酌被告犯罪之動機、目的、手段、所生危害
    ，竊得物品之價值甚微及其生活狀況、智識程度及犯後態度等一切情狀，量處如
    主文所示之刑，並諭知易服勞役之折算標準，以示懲儆。
三、本件被告經合法傳喚無正當之理由未於審判期日到庭，本院認本件為應科罰金之
    案件，依刑事訴訟法第三百零六條規定，不待其陳述，逕行判決。
據上論斷，應依刑事訴訟法第二百九十九條第一項前段、第三百零六條，刑法第三百
二十條第一項、第四十二條第二項、第十九條第二項，罰金罰鍰提高標準條例第一條
前段、第二條，判決如主文。
本案經檢察官陳伯厚到庭執行職務。
中      華      民      國      九十      年      十      月      八    日
                                  臺灣板橋地方法院刑事第四庭
                                          法  官  游  秀  雯
右正本證明與原本無異。
如不服本判決，應於判決送達後十日內，向本院提出上訴狀。
                                          書記官  卓  聖  智
中      華      民      國      九十      年      十      月      十一  日
附錄本案論罪科刑法條全文：
刑法第三百二十條
意圖為自己或第三人不法之所有，而竊取他人之動產者，為竊盜罪，處五年以下有期
徒刑、拘役或五百元以下罰金。
意圖為自己或第三人不法利益，而竊佔他人之不動產者，依前項之規定處斷。
前二項之未遂犯罰之。


司法院資訊處製作；財團法人民間司法改革基金會備份。
